---
title: "EC435: ตัวอย่างจากบทที่ 1"
author: "เฉลิมพงษ์ คงเจริญ"
output:
  html_document:
    df_print: paged
---


##นำเข้าข้อมูลและสร้างกราฟ

```{r  warning=FALSE}
ptt <-read.csv("https://raw.githubusercontent.com/chaleampong/EC435/master/pttstock.csv",
               header = TRUE, stringsAsFactors = FALSE)
head(ptt)
str(ptt)
plot.ts(ptt$price, xlab = "Date", ylab ="Price")
```

##การสร้างตัวแปรผลได้ตอบแทน(log return)

```{r return}
lret <- diff(log(ptt$price))*100
plot.ts(lret, ylab="return (%)", xlab="date")
```


##การคำนวณสถิติเบื้องต้น
เราสามารถใช้ฟังก์ชัน `mean``stdev` `skewness` และ `kurtosis` ในการคำนวณหาค่าสถิติเบื้องต้น จาก package `fBasics` และฟังก์ชัน `basicStats` ในการคำนวณตัวสถิติหลายๆตัวพร้อมกัน
```{r warning=FALSE}
library(fBasics)
mean(lret)
stdev(lret)
skewness(lret)
kurtosis(lret)
basicStats(lret)
```

## การทดสอบค่าเฉลี่ย
จากค่าสถิติข้างต้น เราสามารถคำนวณค่า $t = \frac{0.077}{2.24/\sqrt{2088}}=
1.579$ หรือใช้คำสั่ง `t.test` 
```{r warning=FALSE}
t.test(lret)
```

## การทดสอบการแจกแจงปกติ
เราใช้ `normalTest`  จาก package `fBasics`ในการทดสอบการแจกแจงปกติ
```{r warning = FALSE}
normalTest(lret, method="jb")
```

## การคำนวณสหสัมพันธ์ในตัวเอง (Autocorrelation Function)
```{r warning = FALSE}
acf(lret, lag.max=25, main = "ACF of PTT Return")
```


## การทดสอบ Portmanteau หรือการทดสอบ White noise

```{r warning = FALSE}
Box.test(lret, lag = 10, type = "Ljung-Box")
```
